# 明股实债的利息问题

提问人：cpab 时间：2016-12-26 10:10:53
明股实债的利息：
上传的测算表已看，谢谢！ 由于A公司才成立，A公司很可能没有足够的可供分配利润，不能分配红
利，数年后才可能有可供分配利润分配红利，但不能很可靠的估计。 此是否应这样理解：A为承担红利的首要责任人，故按应承担的红利计算金融负债。对于由于A公司没有可供分配利润，不能分配或分配不足的红利，而由母公司B承担的红利，作为母公司对A公司的捐赠处理。对吗？

回答人：chenyiwei
可以这样理解。如果由被投资公司的母公司代付部分红利，且无需被投资公司偿还的，则被投资公司个别报表层面按其母公司代付的金额，将相应负债转入资本公积。